【裁判字號】    90,交上易,86
【裁判日期】    901225
【裁判案由】    過失傷害
【裁判全文】
臺灣高等法院刑事判決                              九十年度交上易字第八六號
    上  訴  人  臺灣新竹地方法院檢察署檢察官
    被      告  乙○○
右上訴人因被告過失傷害案件，不服臺灣新竹地方法院八十九年度交易字第九二號，
中華民國九十年一月五日第一審判決（起訴案號：臺灣新竹地方法院檢察署八十八年
度偵字第八七九三號）提起上訴，本院判決如左：
    主  文
上訴駁回。
    理  由
一、本案經本院審理結果，認第一審判決對被告乙○○為無罪之諭知，核無不當，應
    予維持，並引用第一審判決書記載有關乙○○部分之證據及理由（黃元權部分除
    外）。
二、檢察官上訴意旨略以據告訴人甲○○具狀請求上訴略以：「依肇事現場圖所示，
    黃元權乃由南往北行駛，被告乙○○係由東向西行駛，而二者在路口發生碰撞，
    依判決所認事實，係黃元權之機車直接撞擊被告乙○○自小客車之右前方保險桿
    ，惟若黃元權機車衝撞自小客車，亦應直指被告乙○○自小客車之左半部而來，
    豈可能在被告乙○○自小客車行進中，更繞行撞擊右前方保險桿。再依告訴人甲
    ○○所受傷勢為右脛骨幹開放性骨折、右脛骨平台骨折等集中於右半身傷勢，如
    非遭右側撞擊，焉有如此傷勢發生，且黃元權之機車更因此彈落於對向車道，是
    本件車禍應屬被告乙○○之車輛撞擊黃元權機車之右側所致。且甲○○所受傷勢
    係本件車禍導致，自必有一方需負肇事責任，縱認其中一方闖紅燈為肇事主因，
    惟依右所述，尚不難認定為黃元權機車將通過路口之際遭被告乙○○直接撞及所
    致，是黃元權、被告乙○○均可能闖紅燈，惟被告乙○○行經路口未注意車前狀
    況並減速慢行，仍應負過失責任」等語前來，請撤銷原判決，另為適當之判決等
    語。
三、按犯罪事實應依證據認定之，無證據不得推定其犯罪事實，又不能證明被告犯罪
    者，應諭知無罪之判決，刑事訴訟法第一百五十四條、第三百零一條第一項分別
    定有明文。次按事實之認定，應憑證據，如未能發現相當證據，或證據不足以證
    明，自不能以推測或擬制之方法，為裁判基礎，最高法院四十年台上字第八六號
    判例參照。又認定犯罪事實，所憑之證據，雖不以直接證據為限，間接證據亦包
    括在內，然無論直接或間接證據，其為訴訟上之證明，須於通常一般之人均不致
    於有所懷疑，而得確信其為真實之程度者，始得據之為有罪之認定，倘其證明尚
    未達到此一程度，雖有合理性懷疑之存在時，尚無從為有罪之認定，此亦有最高
    法院七十六年台上字第四九八六號判例可資參照，且認定不利於被告之事實，須
    依積極證據，苟積極證據不足為不利於被告事實之認定時，即應為有利於被告之
    認定，更不必有何有利之證據，最高法院三十年上字第八一六號判例亦著有明文
    可資參照，本件訊據被告乙○○否認有何前述公訴人所指之犯行，辯稱對方喝酒
    超量且又闖紅燈，如果他沒有喝酒就不會闖紅燈，我剛起步，他車速太快等，查
    本件車禍之另一肇事人黃元權於警訊時稱其車禍前有喝啤酒壹罐，再依道路交通
    事故調查報告表之現場圖所示，被告乙○○係由東向西行駛，黃元權為由南往北
    行駛，而被告乙○○之車已經在黃元權南北向之快車道上，黃元權之機車行駛在
    其車道之內側快車道上，並於該快車道上發生本件車禍，黃元權之機車衝過對向
    之快車道至該對向之慢車道，足見黃元權騎機車既喝酒又未注意號誌，車速又快
    且行駛於內側快車道上，才撞及被告之車並衝到對向車道而發生本件之車禍，又
    依現場圖所示，黃元權之機車並非行駛於慢車道上，如其行駛於慢車道上，因被
    告乙○○之車已經在黃元權南北向之快車道上，跟本不會發生本件車禍，是黃元
    權稱其之機車行駛於慢車道上，自無可採，被告前揭之所辯，尚可採信，況告訴
    人所述之被告乙○○可能闖紅燈及未注意車前狀況並減速慢行等，並無其他積極
    之證據足資證明與事實相符，揆諸最高法院前開之判例要旨，尚難遽採為被告有
    罪判決之基礎，此外，復查無其他積極證據足資證明被告確有公訴人所指之犯行
    ，是上訴人之前揭上訴為無理由，應予駁回。
據上論結，應依刑事訴訟法第三百六十八條、第三百七十三條判決如主文。
本案經檢察官蔡瑞宗到庭執行職務。
中      華      民      國     九十     年     十二     月     二十五   日
                              臺灣高等法院交通法庭
                                  審判長法  官  陳  正  雄
                                        法  官  許  錦  印
                                        法  官  許  宗  和
右正本證明與原本無異。
不得上訴。
                                        書記官  廖  艷  莉
中華      民      國     九十     年     十二     月     二十八   日


司法院資訊處製作；財團法人民間司法改革基金會備份。
